【裁判字號】    98,交聲,509
【裁判日期】    980331
【裁判案由】    交管條例聲異
【裁判全文】
臺灣板橋地方法院交通事件裁定         98年度交聲字第509號
原處分機關  交通部公路總局臺北區監理所
異  議  人
即受處分人  甲○○
上列異議人因違反道路交通管理處罰條例案件，對於交通部公路
總局臺北區監理所九十八年二月十七日北監營裁字裁四０─Ｃ0
0000000號裁決書所為之處分（原舉發通知單號碼：北縣
警交字第Ｃ00000000號），聲明異議，本院裁定如下：
        主  文
異議駁回。
        理  由
一、原處分意旨略以：異議人即受處分人甲○○於民國九十七年
    十月二十一日十九時二十分許，騎乘車號０三七-MD 號營業
    小客車，行經臺北縣五股鄉○○路時，因酒駕經警方酒測值
    達0.96mg/l為經警掣單舉發，原處分機關乃依道路交通管理
    處罰條例第三十五條第一項第一款、第二十四條第一項第二
    款規定，裁處罰鍰新臺幣（下同）四萬九千五百元，吊扣駕
    駛執照十二個月，施以道安講習。
二、異議意旨略以：異議人於九十七年十二月四日已向臺灣板橋
    地方法院提出上訴狀，請等法院判決確定後再依法裁決等語
    。
三、按汽車駕駛人，駕駛汽車經測試檢定有酒精濃度超過規定標
    準之情形者，處一萬五千元以上六萬元以下罰鍰，並當場移
    置保管該汽車及吊扣其駕駛執照一年，道路交通管理處罰條
    例第三十五條第一項第一款定有明文；且依同條例第二十四
    條第一項第二款規定，有上開違規之行為者，並應接受道路
    交通安全講習。又汽車駕駛人飲用酒類或其他類似物後其吐
    氣所含酒精濃度超過每公升○‧二五毫克或血液中酒精濃度
    超過百分之○‧○五以上者，不得駕車，道路交通安全規則
    第一百十四條第二款亦有規定。
四、經查：受處分人確有於九十七年十月二十一日之期間，在臺
    北縣五股鄉○○路兄弟家飲酒後，其明知自己飲酒已過量，
    達不能安全駕駛動力交通工具之程度，仍於同日十九時二十
    分許，駕駛車牌號碼０三七-MD 號營業小客車欲返回住處，
    途經臺北縣五股鄉○○路時，為警盤查並檢測，發現其酒後
    呼氣所含酒精濃度竟高達每公升0.96毫克之事實，業經本院
    以九十七年交簡字五七八七號判決判處罰金新臺幣七萬元確
    定，此有臺灣高等法院被告前案紀錄表、本院九十七年度交
    簡字第五七八七號刑事簡易判決、交通部公路總局臺北區監
    理所裁決書及臺北縣政府警察局舉發違反道路交通管理事件
    通知單等附卷可稽，異議人即受處分人復承認確有酒後駕車
    ，且對酒測值不爭執（詳卷附異議人提出之刑事上訴狀），
    是其上開違規事實，事證明確，堪以認定。
五、綜上所述，本件受處分人有駕車酒精濃度過量之違規行為，
    原處分機關依道路交通管理處罰條例第三十五條第一項第一
    款、第二十四條第一項第二款、違反道路交通管理事件統一
    裁罰基準及處理細則所訂之違反道路交通管理事件統一裁罰
    基準表之規定裁處罰鍰四萬九千五百元，並吊扣其駕駛執照
    十二個月，施以道安講習，核無違誤，本件受處分人之異議
    顯無理由，自應將其異議駁回。
據上論斷，應依道路交通案件處理辦理第十九條，裁定如主文。
中    華    民    國    98    年    3     月    31    日
                      交通法庭  法  官  李幼妃
以上正本證明與原本無異
如不服本裁定應於送達後5日內向本院提出抗告狀
                                書記官  廖貞音
中    華    民    國    98    年    3     月    31    日


司法院資訊處製作；財團法人民間司法改革基金會備份。
